【裁判字號】    96,訴,1253
【裁判日期】    980519
【裁判案由】    損害賠償
【裁判全文】
臺灣桃園地方法院民事判決              96年度訴字第1253號
原      告  癸○○
            庚○○
            乙○○
共      同
訴訟代理人  張佳瑜律師
複  代理人  黃子素律師
被      告  子○○
                        號
            辛○○
                        號
共      同
訴訟代理人  吳東霖律師
上列當事人間請求損害賠償事件，本院於民國98年4 月21日言詞
辯論終結，判決如下：
    主  文
原告之訴及假執行之聲請均駁回。
訴訟費用由原告負擔。
    事實及理由
壹、程序事項：按訴狀送達後，原告不得將原訴變更或追加他訴
    ，但擴張或減縮應受判決事項之聲明者，則不在此限，民事
    訴訟法第255 條第1 項第3 款定有明文。經查，原告起訴時
    聲明為：被告應連帶給付原告癸○○、庚○○、乙○○各新
    台幣（下同）50萬元及自起訴狀繕本送達被告之日起至清償
    日止，按週年利率5%計算之利息。於民國97年9 月2 日本院
    言詞辯論期日變更聲明為：被告應連帶給付原告癸○○、庚○○、乙○○各50萬元及自最後一位被告收受起訴狀繕本之
    翌日起至清償日止，按週年利率5%計算之利息。經核原告上
    開更正後之聲明僅屬減縮應受判決事項之聲明，參照前開規
    定，應予准許。
貳、實體事項：
一、原告主張：
  (一)被告辛○○係花愛春天有限公司（下簡稱花愛公司）負責人
    ，其夫即被告子○○則以興建小木屋工程為業，亦為實際負
    責人，並擔任經理。95年農曆年過後，被告於桃園大溪開始
    興建小木屋，並約於95年6 月建興完成，此即後來之花愛公
    司。花愛公司興建完成後，被告遂廣邀友人前來餐廳參觀，
    藉機招募股東，鼓吹他人投資入股。原告之友人即訴外人己○○過去因蓋木屋而與被告子○○認識，花愛公司又正好坐
    落於己○○住處附近，故被告子○○乃常邀請己○○至花愛
    公司，並請其幫忙找朋友投資，原告因此而前往花愛公司參
    觀。被告向原告表示花愛公司未來每月營業額至少8 百萬元
    ，若投資花愛公司一定賺錢，且吹噓其資金豐沛、財力雄厚
    、事業成功，不缺錢經營餐廳，只是希望找人幫忙、建立人
    脈云云，當場並以一股50萬元鼓吹原告投資入股。原告因親
    眼見到花愛公司外觀確實蓋得很不錯，因此對被告所述未加
    懷疑，各以下列方式交付股金：
    1.原告乙○○係以現金50萬元交由己○○轉交被告，交付時
      間約為95年7 月22、23日左右。
    2.原告庚○○之股金係以票號AA0000000 ，票面金額31萬元
      ，付款人華僑銀行之支票乙紙支付，該紙支票並已兌現，
      當時被告辛○○向原告庚○○購買價值19萬之珠寶首飾，
      並向庚○○表示此筆珠寶貨款直接由其應付股金中扣除，
      故庚○○繳交31萬元即可。
    3.原告癸○○實際投資金額為100 萬元，另股東陳銘駿（即
      原告癸○○之子）投資入股100 萬元之部分亦係由原告癸○○所支付（惟原告癸○○於本案暫時先就其中50萬元部
      分提起訴訟）。前揭投資入股金額計200 萬元原告癸○○
      係依被告子○○之指示以匯款方式，於95年7 月3 日，匯
      款50萬元入被告子○○於華南銀行大溪分行帳號00000000
      0000之帳戶；於95年7 月10日，匯款50萬元入被告子○○
      於華南銀行大溪分行之000000000000之帳戶；於95年7 月
      17日，匯款10萬元入被告子○○於華南銀行大溪分行帳號
      000000000000之帳戶；於95年7 月20日，匯款90萬元入被
      告子○○於華南銀行大溪分行之000000000000之帳戶。
  (二)花愛公司於95年7 月23日正式開幕，開幕之初，因餐廳缺人
    ，被告乃商請原告癸○○幫忙，原告癸○○遂於花愛公司櫃
    檯擔任出納一職，並負責將每日營業所得交予被告辛○○。
    然於95年8 月中旬，開始有被告之債主上門討債，甚至有兄
    弟圍事，原告始獲知被告子○○為興建、經營花愛公司所開
    支票皆已跳票。原告嗣後獲悉被告辛○○早於95年5 月2 日
    即有跳票記錄，且於95年5 月19日即被列拒絕往來戶，迄今
    尚未解除，跳票金額高達4,547,170 元，而被告子○○於95
    年6 月向華南銀行大溪分行申請支票簿後，隨即於95年9 月
    1 日被列為拒絕往來戶，迄今亦尚未解除，跳票金額高達6,
    657,809 元。然此僅為已提示交換之票據金額而已，實際上
    被告之債務遠高於此金額。被告辛○○之最後退票日期在95
    年8 月8 日，而被告子○○所開票據則於95年8 月15日起開
    始發生跳票情事。被告聯手欺騙原告，佯稱財力雄厚、資金
    豐沛，原告因而投資花愛公司。按一般經驗法則，若公司之
    負責人已被列為拒絕往來戶，實無可能會有任何投資人願意
    投資該公司，是以，原告若知被告負債累累，根本無可能投
    資花愛公司。
  (三)原告癸○○係任花愛公司櫃檯出納一職，工作內容僅為客人
    點菜、結帳，不可能知悉花愛公司財務狀況，且係在受被告
    之詐騙而交付股金予被告之後，始知悉被告債台高築等情。
  (四)被告一再宣稱已出資上千萬元，然而，被告先是聲稱被告辛○○為花愛公司投資墊支5 千多萬元，之後又改稱係被告子
    ○○墊支，且金額係3 千多萬元，再觀鈞院函調之花愛公司
    新竹國際商業銀行大溪分行000-0000帳戶，以及被告子○○
    華南銀行大溪分行000000000000及000000000000帳戶，皆未
    見被告之任何出資記錄。可證被告自始至終從未出資花愛公
    司，被告號召原告出資入股時所宣稱已投資3 千多萬元於花
    愛餐廳，故不缺錢云云，顯係虛假。
  (五)花愛公司早於設立之初即已開立公司帳戶，則屬於公司之資
    金部分被告本應存入公司帳戶，然被告所收取投資人750 萬
    元之資金竟皆未入花愛公司帳戶，顯已占為己有，遂又放任
    花愛公司在開幕後短短三星期即瀕臨倒閉，被告以詐術騙取
    原告交付財物甚明。被告先是辯稱花愛公司自94年籌備以來
    ，即以被告子○○所有華南銀行大溪分行000000000000號帳
    戶提供花愛公司專用，各股東出資款皆係存入該帳戶內用以
    支付花愛公司興建餐廳、各項設備及開辦費之用，惟後又改
    稱除上開帳戶外，尚有被告子○○所有華南銀行大溪分行00
    0000000000號帳戶亦係供花愛公司專用。然：
    1.依華南銀行大溪分行提供之被告子○○帳號000000000000
      交易明細表自95年6 月16日起始有交易記錄，此與被告所
      述自94年籌備以來即以被告子○○所有華南銀行大溪分行
      000000000000號帳戶提供花愛公司專用相去甚遠。且自95
      年6 月16日起至95年9 月1 日止，該帳戶總計存入金額僅
      6, 549,739元，扣除其中原告癸○○借予花愛公司之
      924,07 2元，餘額僅5,625,667 元，若再扣除其中非股東
      之轉帳，餘額將更少，此金額遠低於被告以外之其他股東
      之出資總額750 萬元，被告將股東之出資占為己有已臻明
      確。帳戶交易明細表中，未見原告乙○○、庚○○之出資
      入帳記錄，顯然被告所稱所有股東出資皆入此帳戶，未占
      為私有，所言不實。
    2.華南銀行大溪分行000000000000號帳戶之資金往來狀況僅
      6 筆款項存入，其中原告癸○○於95年7 月3 日存入之50
      萬元及95年7 月17日存入之10萬元，乃原告癸○○依被告
      之指示交付之股金，另95年7 月20日存入之30萬元，則係
      被告以花愛公司需週轉金為由向原告癸○○調借之資金。
      被告在指示原告癸○○將上揭款項匯入帳戶後，顯然並未
      將該等出資及借款用於花愛公司，該帳戶中所有存入之款
      項，皆與花愛公司毫無關聯，該帳戶根本係被告為詐取財
      物而開立。
  (六)被告當初係以招募股東之名要約原告投資入股，惟竟未將原
    告登記為花愛公司股東，並辯稱原告為「暗股」，且聲稱「
    我們沒有同意他們為記名股東」，被告一方面收受原告之股
    金，另方面又未同意登記原告為股東，顯然被告一開始要約
    原告投資入股即是為騙取原告之資金。被告與原告以外之其
    他股東是否約定為暗股，本與原告無關，縱使被告曾與其他
    股東約定為暗股，並不當然可據此認定原告亦為暗股。況原
    告係基於成立股東投資協議交付入股金，如被告係基於隱名
    合夥契約之意收受出資，兩造意思表示未一致，契約未成立
    ，原告自得依民法第179 條請求返還。
  (七)被告於95年9 月11日與己○○簽署「花愛春天有限公司買賣
    契約書」後，因被告未依該買賣契約第6 條之約定履行變更
    土地租賃契約書承租人之義務，且未交付完整之公司過戶文
    件至無法完成過戶手續，故己○○乃於95年10月2 日依該買
    賣契約第7 條解除契約，被告隨即於95年10月3 日將花愛公
    司收回自行經營，被告亦於96年2 月13日對己○○為解除前
    揭買賣契約之意思表示。「花愛春天有限公司買賣契約書」
    既已解除，依法應回復原狀，即花愛公司仍為被告所有，而
    今花愛公司亦確實由被告繼續經營中（現更名為寶貝餐廳）
    。惟被告卻仍堅稱原告之股份已轉為己○○名下新股東，然
    己○○自始至終未取得花愛公司，何來轉至己○○名下新股
    東？被告以詐欺之背於善良風俗之手段，至原告受有純粹財
    產上之損害甚明。
  (八)綜上，被告係故意以背於善良風俗之方法，加損害於原告，
    並已造成原告之損害，故原告爰依民法第184 條第1 項後段
    、第185 條、第179 條規定，請被告給付賠償，並聲明：
    1.被告應連帶給付原告各50萬元，及自最後一位被告收到起
      訴狀繕本送達翌日起至清償日止，按週年利率百分之5 計
      算之利息。
    2.願供擔保請准宣告假執行。
二、被告則辯稱：
  (一)被告辛○○僅係名義負責人，實際業務均係由被告子○○負
    責，被告辛○○並未參與花愛公司業務之經營。
  (二)原告投資入股花愛公司均係因己○○之介紹，及己○○對原
    告表示餐廳很有前景始入股，原告投資入股前，己○○已先
    行投資花愛公司，原告均為己○○知己好友，可見原告係信
    任己○○之投資眼光而隨之入股花愛公司，原告之入股投資
    花愛公司即出於自己之判斷。
  (三)商業投資，本來即屬負有盈虧風險之行為，原告自承在投資
    入股之前曾多次到花愛公司參觀瞭解，更證其係經審慎評估
    ，自不能因花愛公司經己○○接手後，未能繼續正常經營而
    歸責於被告。且有限公司股東以出資額為限負其責任，股東
    個人資力與其他股東無關。況己○○係因為被告子○○向其
    借錢，付不出利息而要求己○○以借款轉投資，故而己○○
    對於被告子○○之資力財務狀況至為清楚，原告為己○○好
    友，並由己○○推介入股，被告豈會對其吹噓。
  (四)花愛公司於95年7 月23日開業後，第1 個月之營業額189 萬
    餘元，95年9 月1 日己○○接管經營之初，營業狀況亦順利
    良好，故己○○才於95年9 月11訂約買下被告全部股權自己
    經營。原告癸○○自始掌管花愛公司會計與總務，以及己○○已親自接手經營花愛公司多日，對花愛公司有深入瞭解後
    才進一步買下被告全部股權自己經營，可見依當時狀況，花
    愛公司確有前景。花愛公司事後經營不順實係己○○於承受
    花愛公司時表示願承擔全部票據債務，但承受後自己抗壓力
    及處事不夠，未能妥善處理應付票據問題，導致停業。原告
    於己○○承受前之臨時股東會議中，均曾同意轉為己○○承
    接後之花愛公司隱名股東，就己○○承接後發生之事項，應
    不能歸責於被告。
  (五)原告主張被告收受原告出資款後未存入銀行帳戶，乃指被告
    詐欺云云。然股東之出資係供公司應用，並非以存入銀行帳
    戶為必要，原告之出資已登記於股東名簿，其出資款也登入
    公司會計帳冊中。況原告癸○○於95年7 月20日花愛公司未
    開幕前即因己○○之要求，安排擔任花愛公司會計及總務，
    經管會計帳冊資料，癸○○對於花愛公司會計帳冊內容及股
    東資料至為清楚，任職以後未曾對股東之出資款去向及股東
    登錄情形表示異議，可見原告之出資確已登入公司股東名簿
    ，入股資金也已登入公司帳冊中。且依95年9 月11日被告與
    己○○簽訂之買賣契約書，已將原告及其他股東之出資額均
    詳列於買賣契約書第3 條，可見被告自始未隱匿任何股東之
    出資，並證明各股東之出資在己○○手中有案可查，否則如
    何將各股東之出資一一準確詳列於買賣契約書中。原告之出
    資迄今仍存在，並無詐欺可言。
  (六)花愛公司成立前即決議只登記辛○○一人為股東，其他股東
    均為隱名股東，故被告從來未曾違反股東決議私自向原告表
    示願將原告列為花愛公司記名股東，原告係己○○吸收入股
    ，因花愛公司早經決議以辛○○一人為記名股東，故己○○
    亦為花愛公司隱名股東，己○○吸收原告入股時既然無特別
    約定，自亦為隱名股東。
  (七)花愛公司於95年9 月5 日召開臨時股東會議時，原告及其他
    股東均同意轉為己○○所經營花愛公司股東，並為隱名股東
    。又己○○承受後，原告仍願為花愛公司隱名股東，可見原
    告自始深知自己為隱名股東，否則己○○豈會將原告列為隱
    名股東。
  (八)花愛公司於95年1 月間申辦公司登記時，雖曾在新竹國際商
    業銀行大溪分開設帳號0000000000號帳戶，但因當時僅是新
    開設之公司籌備處，沒有存款實績，且資本額僅50萬元，故
    而無法獲准開設甲種存款帳戶，只能開設活期存款帳戶，亦
    即俗稱之乙種帳戶。花愛公司所開設之帳戶為活期存款帳戶
    ，不是甲種存款帳戶，無法取得支票用紙，無法簽發支票。
    被告子○○因為花愛公司之資金轉週需使用支票，因而以自
    己名義開設華南銀行大溪分行000000000000號甲種存款帳戶
    及第000000000 號乙種存款帳戶供花愛公司專用。原告癸○○擔任花愛公司會計及總務，對於被告子○○所開設華南銀
    行大溪分行前揭帳戶是供花愛公司專用知之甚詳，且認同此
    事，此由癸○○匯交出資款，以及被告子○○替花愛公司向
    原告癸○○調借款項時，癸○○交付借款，分別將款項匯入
    子○○名義之華南銀行大溪分行該二帳戶等事實可以證明。
    而由該帳戶所簽發之支票，其兌領金額單已找到票根之部分
    即達6,329,744 元，可以證明股東之出資均已入帳供花愛公
    司使用，否則花愛公司於現金支出外，何來如此鉅額款項支
    付票款。被告為了花愛公司之籌辦興建及經營一直墊付金額
    ，此由95年9 月11日被告將股權及墊付款等權利以下列條件
    讓與己○○一節可證，可見原告及其他股東之出資確已用於
    花愛公司。
  (九)由被告以現金25,053,000元，加上己○○承擔買賣契約書第
    2 條第1 至6 款所列應付款，以及己○○承受其他股東750
    萬元出資額等金額之讓與條件，顯證被告為花愛公司所支付
    之款項至少有新台幣25,053,000元再加上買賣契約書第2 條
    第1 至6 款所列應付款之合計金額。
  (十)被告退出花愛公司，將花愛公司全部權利讓由己○○承受，
    以及其他股東繼續轉為己○○承接後的花愛公司隱名股東等
    事項，曾於95年9 月5 日臨時股東會議中提出討論，並經包
    含原告在內之全體到場股東同意。原告同意轉為己○○承接
    後之股東，並得己○○承認。基此，原告之股東權利仍存在
    ，原告並無損害。本件不生致原告受損害之結果。
  (十一)被告子○○以被告辛○○名義投資花愛公司，被告辛○○僅
    係記名股東，並未參與公司事務。
  (十二)綜上，聲明：
    1.原告之訴及其假執行之聲請均駁回。
    2.如受不利之判決請求准供擔保免為假執行。
三、本院之判斷：
  (一)原告主張被告辛○○係花愛公司登記之負責人，被告子○○
    亦為實際負責人，並擔任經理，而原告均出資投資花愛公司
    ，原告癸○○出資100 萬元，原告庚○○出資50萬元，原告
    乙○○出資50萬元等情，為被告所不爭執（卷1 第23至24、
    107 至108 頁、卷2 第77至78頁），並有花愛公司基本資料
    查詢、原告出資之收據（卷1 第6 至9 頁）可憑，堪認屬實
    。
  (二)被告辛○○為花愛公司負責人，並有實際參與花愛公司業務
    之經營：
    1.被告子○○、辛○○最初之共同答辯狀中辯稱：「辛○○
      與朋友籌設花愛公司投資經營休閒庭園餐廳。被告子○○
      受聘為經理，有關招股之事與被告子○○無關」、「花愛
      公司原係被告辛○○於95年元月間與友人壬○○、曾深谷
      、陳光雍、張錦和、黃錦華共同投資籌組的有限公司」（
      卷1 第23至24頁），於96年8 月23日民事答辯狀（卷1 第
      50至52頁）尚同此辯稱，至97年1 月17日民事準備書狀（
      卷1 第107 至118 頁）始改稱被告辛○○僅為名義上股東
      ，投資事務均為被告子○○自己處理等語，被告辯詞前後
      矛盾，是否可採，已非無疑。
    2.證人即之前花愛公司員工甲○○證稱：我於95年6 月中旬
      去應徵副總經理，7 月初就開始接受員工訓練，員工的訓
      練都是由我負責擔任，並由辛○○總經理負責督導；在現
      場管理都是辛○○，子○○則是偶爾會來巡視關心；花愛
      公司每天營業結餘現金是由癸○○收納之後交由辛○○簽
      收；花愛公司員工係聽命於辛○○等語明確（卷2 第79至
      80頁），證人甲○○與原告並無特殊情誼，亦與被告無何
      怨隙，證言應為可採，故被告辛○○有實際負責管理花愛
      公司，並非僅名義負責人一情，足堪認定。
  (三)兩造間投資花愛公司契約業已成立：
    1.原告主張被告係以招募股東之名要約原告等投資入股，原
      告係基於成立股東投資協議交付入股金，如被告係基於隱
      名合夥契約之意收受出資，兩造意思表示未一致，契約未
      成立，原告自得依民法第179 條請求返還等語。
    2.按當事人互相表示意思一致者，無論其為明示或默示，契
      約即為成立。當事人對於必要之點，意思一致，而對於非
      必要之點，未經表示意思者，推定其契約為成立，關於該
      非必要之點，當事人意思不一致時，法院應依其事件之性
      質定之，民法第153 條定有明文，而以投資契約而言，投
      資之標的、投資之金額即為必要之點，至於以何種形式投
      資、是否登記為股東，因對契約內部當事人間之權益並不
      生重大影響，如當事人間並未特別約定，則應屬非必要之
      點。經查，原告陳稱：當時被告是告訴我們一股50萬，但
      並沒有說到是隱名股東，所以我們以常情而言應該就是登
      記為股東（卷2 第129 頁），故依原告所述，兩造對每股
      金額、投資標的為花愛公司、投資金額等必要之點，均已
      達成合致，而對係以登記為股東或合夥之方式投資，雖未
      約定，然因必要之點已達成合致，依前揭法條，即應推定
      兩造間之投資花愛公司契約成立。
    3.證人壬○○證稱：花愛公司之股東開始時有被告子○○、
      我、曾深谷；當初登記為股東的只有被告辛○○，其他的
      人都是暗股等語明確（卷1 第150 至151 頁），核與花愛
      公司登記資料查詢相符（卷2 第166 至167 頁），堪認屬
      實。而原告於投資花愛公司時，對此經公示之公司登記事
      項自亦知悉，兩造亦未就是否登記為股東一事加以約定，
      業如前述，足認原告應有沿襲花愛公司原狀之認知。
  (四)被告並未以背於善良風俗之方法加損害於原告：
    1.原告主張原告入股金遭被告挪為己用，故被告有以背於善
      良風俗之方法加損害於原告。經查：
    (1)投資契約係成立於兩造之間，並非原告與花愛公司之間，
      僅係投資之標的為花愛公司，故原告將投資金額匯入被告
      之帳戶內，自屬當然，此亦為原告所知悉之事實，否則原
      告如認投資金應匯入花愛公司帳戶內，豈會於匯款時已清
      楚收款人之戶名為被告子○○仍為匯款之理，故不得因原
      告將款項匯入被告帳戶即謂被告將原告之投資金額挪為己
      用。
    (3)花愛公司雖於聲請公司設立登記時，有以籌備處名義聲請
      獨立帳戶以供查驗公司股東是否實際繳納股款，惟該帳戶
      除存放股款外，並無其他交易行動，此有新竹國際商業銀
      行存摺銀本可供佐憑（卷1 第286 至288 頁）。而己○○
      、被告辛○○所簽立之花愛公司買賣契約書（卷1 第34至
      38頁）第3 條顯示，花愛公司所積欠之債務，均係由被告
      子○○以個人名義簽發票據，再依該買賣契約書第3 條支
      票票號對照原告所提供第2 類票據信用資料查詢單（卷1
      第145 至146 頁），可知被告子○○亦提供自己華南商業
      銀行帳戶（帳號000000000000號）供花愛公司之資金往來
      使用，故投資金事後雖未進入花愛公司籌備處之帳戶，然
      並無從憑此即認定遭被告挪為己用。
    (4)己○○、被告辛○○所簽立之花愛公司買賣契約書，雖無
      拘束原告之效力，然該買賣契約書仍可作為參考之佐證。
      己○○依該買賣契約書第3 條承擔對投資人之義務【該買
      賣契約書第3 條附註(一)：「簽約前股東（乙方私募之股東
      ，未辦理股東登記）己○○200 萬，癸○○100 萬，陳銘
      駿100 萬，張錦和25萬，黃錦華25萬，曾深谷50萬，壬○○100 萬，乙○○50萬，庚○○50萬，陳光雍50萬，共計
      750 萬元整，以上金額『轉換』甲方名下之新股東。此金
      額乙方不另再歸還原股東，由買賣總價款扣抵此金額」】
      ，依常理判斷，己○○如非經過核算、對帳後，認花愛公
      司之債務、各出資人出資狀況大抵與契約內容相去不遠，
      且花愛公司除去債務外尚有價值，己○○自無可能簽立該
      買賣契約書，於承擔上千萬元債務及對各投資人之義務後
      ，另同意再支付5,647,195 元之理，故原告之出資額既均
      已記明於該買賣契約書，應可推認各原告之出資額均已進
      入花愛公司。
    2.原告主張被告佯稱花愛公司經營狀況及自身財務狀況良好
      ，使原告因而投資花愛公司，係以背於善良風俗之方法加
      損害於原告等語。經查：
    (1)被告有邀請原告共同投資花愛公司，並稱自身財力很好，
      花愛公司穩賺錢等語，業據證人黃戊○○、丁○○、丙○○、己○○證述明確（卷1 第99至103 頁），堪認屬實。
    (2)依證人己○○證述：原告入股時花愛公司尚未開始營業（
      （卷2 第242 頁），於花愛公司營運前，被告自無從知悉
      公司是否會賺錢，僅能依合理情形加以推斷，而證人甲○○亦證稱剛開始時生意很好（卷2 第83頁），依原告所陳
      報之資料，花愛公司於正常營運時之營業額約每週50萬元
      （卷2 第132 頁），顯見被告預估花愛公司之經營狀況並
      無不實。至於花愛公司事後雖因營運不善而轉讓予己○○
      ，然原告於投資前，本即應確認公司之體質及財務狀況，
      且投資本應認知及承擔可能遭受虧損之風險，此亦為社會
      上之一般常識，自不得因花愛公司事後虧損即謂被告有詐
      欺之行為。
    (3)原告雖主張被告隱匿自身實際財務狀況不佳之情形，然原
      告投資之標的為花愛公司，公司與負責人個人為個別獨立
      之人格，故原告於投資時所考量者應係花愛公司是否具有
      前景、投資利潤是否豐厚，而非被告個人是否財產充裕，
      蓋即令被告個人財產充裕，如花愛公司營運虧損，原告仍
      會遭受損失，無從自被告之個人財產求償，故即使被告對
      自身財務狀況未據實說明，亦難認定有何詐欺行為，而認
      為有背於善良風俗。
    3.綜上，原告主張被告以背於善良風俗之方法加損害於原告
      ，難認有理。
  (五)綜上所述，兩造間之投資契約業已成立，被告收受原告交付
    之投資金，自非無法律上原因，又被告之行為，亦無背於善
    良風俗，從而，原告依民法第179 條、第184 條第1項 後段
    請求被告負不當得利、侵權行為責任，自無理由，應予駁回
    。又其陳明願供擔保，聲請宣告假執行，因訴之駁回而失所
    依附，併予駁回。
  (六)本件事證已臻明確，兩造其餘主張、陳述及所提證據資料，
    經本院斟酌後，認與判決結果不生影響，爰不再一一論述，
    併此敘明。
據上論結，本件原告之訴，為無理由，依民事訴訟法第78條，判
決如主文。
中    華    民    國    98    年    5     月    19    日
                  民事第二庭    法  官  王耀興
以上正本係按原本作成。
如對本判決上訴，須於判決送達後20日內向本院提出上訴狀。
中    華    民    國    98    年    5     月    20    日
                                書記官  黃盈菁


司法院資訊處製作；財團法人民間司法改革基金會備份。
